臺灣板橋地方法院刑事判決　　　　　　　 94年度訴字第740號
公　訴　人　臺灣板橋地方法院檢察署檢察官
被　　　告　甲○○
指定辯護人　本院公設辯護人乙○○
上列被告因違反槍砲彈藥刀械管制條例案件，經檢察官提起公訴
（94年度偵字第1540號），本院判決如下：
    主  文
甲○○未經許可，寄藏可發射子彈具有殺傷力之改造手槍，處有
期徒刑壹年貳月，併科罰金新臺幣參萬元，罰金如易服勞役，以
銀元參佰元即新臺幣玖佰元折算壹日。扣案改造手槍壹枝（槍枝
管制編號：0000000000號）沒收之。
    事  實
一、甲○○明知可發射子彈具有殺傷力之改造手槍，係槍砲彈藥
    刀械管制條例所列管之槍砲，未經許可不得寄藏。竟於民國
    93年5 月間某日，在臺北縣新莊市縣立體育館附近某處，受
    某真實姓名年籍不詳、綽號「阿安」之成年男子之寄託，收
    受可發射子彈具有殺傷力之改造手槍1 枝，將之藏放在臺北
    縣樹林市○○○街57號2 樓內。嗣於94年1 月11日中午12時
    20分許，在上址為警查獲，並扣得改造手槍1 枝。
二、案經臺北縣政府警察局板橋分局報請臺灣板橋地方法院檢察
    署檢察官偵查起訴。
    理  由
一、上揭事實，業據被告甲○○於警詢、檢察官訊問及本院審理
    時坦承不諱，並有改造手槍1 枝扣案可資佐證。前開扣案之
    改造手槍經送內政部警政署刑事警察局以性能檢驗法鑑驗結
    果，認係由仿FN廠1910型半自動手槍製造之玩具手槍換裝土
    造金屬槍管而成之改造手槍，機械性能良好，可擊發適用之
    子彈，認具殺傷力，有該局94年1 月24日刑鑑字第09400088
    96號槍彈鑑定書在卷可稽。是被告前揭不利於己之自白應認
    與事實相符；綜上本案事證明確，被告犯行堪予認定。
二、按可發射子彈具有殺傷力之各式槍砲，係94年1 月26日修正
    前槍砲彈藥刀械管制條例第4 條第1 項第1 款所稱槍砲，非
    經中央主管機關許可，不得製造、販賣、運輸、轉讓、出租
    、出借、持有、寄藏或陳列；被告未經許可寄藏之，核係犯
    修正前同條例第11條第4 項之未經許可寄藏可發射子彈具有
    殺傷力之改造手槍罪。被告行為後，槍砲彈藥刀械管制條例
    業於94年1 月26日修正公布，並於同年月28日施行；新修正
    槍砲彈藥刀械管制條例刪除第11條：「未經許可，製造、販
    賣或運輸第4 條第1 項第1 款所稱其他可發射金屬或子彈具
    有殺傷力之各式槍砲者，處5 年以上有期徒刑，併科新臺幣
    1 千萬元以下罰金。未經許可，轉讓、出租或出借前項所列
    槍砲者，處3 年以上10年以下有期徒刑，併科新臺幣7 百萬
    元以下罰金。意圖供自己或他人犯罪之用，而犯前2 項之罪
    者，處無期徒刑或7 年以上有期徒刑，併科新臺幣1 千萬元
    以下罰金。未經許可，持有、寄藏或意圖販賣而陳列第1 項
    所列槍砲者，處1 年以上7 年以下有期徒刑，併科新臺幣7
    百萬元以下罰金。第1 項至第3 項之未遂犯罰之。」之規定
    ，而修正同條例第8 條為：「未經許可，製造、販賣或運輸
    鋼筆槍、瓦斯槍、麻醉槍、獵槍、空氣槍或第4 條第1 項第
    1 款所定其他可發射金屬或子彈具有殺傷力之各式槍砲者，
    處無期徒刑或5 年以上有期徒刑，併科新臺幣1 千萬元以下
    之罰金。未經許可，轉讓、出租或出借前項所列槍枝者，處
    5 年以上有期徒刑，併科新臺幣1 千萬元以下罰金。意圖供
    自己或他人犯罪之用，而犯前2 項之罪者，處無期徒刑或7
    年以上有期徒刑，併科新臺幣1 千萬元以下罰金。未經許可
    ，持有、寄藏或意圖販賣而陳列第1 項所列槍枝者，處3 年
    以上10年以下有期徒刑，併科新臺幣7 百萬元以下罰金。第
    1 項至第3 項之未遂犯罰之。」。經比較新舊法結果，以修
    正前之槍砲彈藥刀械管制條例第11條第4 項規定之法定刑較
    有利於被告，應依刑法第2 條第1 項但書規定，依修正前之
    槍砲彈藥刀械管制條例予以論罪科刑。爰審酌未經許可之槍
    砲，其寄藏、持有及流通等，危害人身安全及社會秩序至鉅
    ，而為國法所厲禁，並經各類教育及傳媒廣為宣導週知，被
    告猶未經許可，恣意寄藏可發射子彈具有殺傷力之改造手槍
    ，欠缺守法觀念，應予非難；兼衡其寄藏改造手槍之數量非
    鉅，期間非長，暨其犯後坦承犯行之態度等一切情狀，量處
    如主文所示之刑，並諭知罰金部分易服勞役之折算標準，資
    為懲儆。扣案改造手槍1 枝，為違禁物，不問為何人所有，
    應依刑法第38條第1 項第1 款規定沒收之。
據上論斷，應依刑事訴訟法第299 條第1 項前段，修正前槍砲彈
藥刀械管制條例第11條第4 項，刑法第11條前段、第2 條第1 項
但書、第42條第2 項、第38條第1 項第1 款，罰金罰鍰提高標準
條例第2 條，現行法規所定貨幣單位折算新臺幣條例第2 條，判
決如主文。
本案經檢察官蔡元仕到庭執行職務。
中　　華　　民　　國　　94　　年　　10　　月　　19　　日
                        臺灣板橋地方法院刑事第一庭
                            審判長法  官 鄭  水  銓
                                  法  官 陳  福  來
                                  法  官 廖  怡  貞
以上正本證明與原本無異。
如不服本判決，應於判決送達後10日內，向本院提出上訴狀，上
訴於臺灣高等法院。
                                  書記官  陳  淑  芳
中　　華　　民　　國　　94　　年　　10　　月　　19　　日
※附錄本案論罪科刑法條全文※
修正前槍砲彈藥刀械管制條例第11條
未經許可，製造、販賣或運輸第四條第一項第一款所稱其他可發
射金屬或子彈具有殺傷力之各式槍砲者，處五年以上有期徒刑，
併科新臺幣一千萬元以下罰金。
未經許可，轉讓、出租或出借前項所列槍砲者，處三年以上十年
以下有期徒刑，併科新臺幣七百萬元以下罰金。
意圖供自己或他人犯罪之用，而犯前二項之罪者，處無期徒刑或
七年以上有期徒刑，併科新臺幣一千萬元以下罰金。
未經許可，持有、寄藏或意圖販賣而陳列第一項所列槍砲者，處
一年以上七年以下有期徒刑，併科新臺幣七百萬元以下罰金。
第一項至第三項之未遂犯罰之。
